【裁判字號】    99,交聲,1151
【裁判日期】    990531
【裁判案由】    交管條例聲異
【裁判全文】
臺灣板橋地方法院交通事件裁定        99年度交聲字第1151號
原處分機關  交通部公路總局臺北區監理所
異  議  人
即受處分人  甲○○
上列異議人即受處分人因違反道路交通管理處罰條例案件，對於
交通部公路總局臺北區監理所於民國99年5 月4 日以北監自裁字
第裁40-C00000000號違反道路交通管理事件裁決書所為之處分，
聲明異議，本院裁定如下：
        主  文
異議駁回。
        理  由
一、原處分意旨略以：異議人即受處分人甲○○所有之車牌號碼
    G2-6085 號自用小客車，於民國99年3 月20日9 時許，在臺
    北縣土城市○○路17號前，因「於身心障礙專用停車位違規
    停車」之違規行為，經臺北縣政府警察局土城分局（下稱原
    舉發機關）員警拍照取證並拖吊後，以北縣警交大字第C000
    00000 號舉發違反道路交通管理事件通知單（下稱舉發通知
    單）逕行舉發。嗣異議人不服舉發提出申訴，經原處分機關
    函請原舉發機關調查結果，仍認前開違規行為明確，乃於99
    年5 月4 日，依道路交通管理處罰條例第56條第1 項第10款
    規定，以北監自裁字第裁40-C00000000號號違反道路交通管
    理事件裁決書（下稱裁決書）對異議人裁處罰鍰新臺幣（下
    同）1,200 元在案。
二、本件異議意旨略以：異議人確有於99年3 月19日22時許，將
    車輛停放於上開違規地點，但當時燈光昏暗，地上既無身心
    障礙專用停車位之標線，且該停車位旁亦未設置身心障礙專
    用停車位之告示標誌，致異議人誤認該停車位為一般駕駛人
    可使用之停車位，此為行政機關之缺失，卻處罰民眾，實難
    甘服。爰依法聲明異議，請求撤銷原處分云云。
三、按在設有殘障者專用停車標誌處所，非殘障用車不得停放，
    道路交通安全規則第112 條第1 項第5 款定有明文；次按汽
    車駕駛人於身心障礙專用停車位違規停車者，處600 元以上
    1,200 元以下罰鍰，道路交通管理處罰條例第56條第1 項第
    10款亦定有明定。又使用身心障礙者專用停車位者，除掛有
    專用牌照之車輛外，應將專用停車位識別證置於汽車擋風玻
    璃明顯處或黏貼於機車車首，以供查核檢驗；違規佔用路邊
    停車場專用停車位者，由交通勤務警察、依法令執行交通稽
    查任務人員或交通助理人員依道路交通管理處罰條例第56條
    規定辦理，復經身心障礙者專用停車位設置管理辦法第9 條
    、第14條第1 項規定甚明。
四、經查：異議人甲○○所有之車牌號碼G2-6085 號自用小客車
    ，於99年3 月20日9 時許，在臺北縣土城市○○路17號前，
    因在身心障礙專用停車位違規停車，經原舉發機關員警拍照
    取證並拖吊後，以北縣警交大字第C00000000 號舉發通知單
    逕行舉發。嗣異議人不服舉發提出申訴，經原處分機關函請
    原舉發機關調查結果，仍認前開違規行為明確，乃於99年5
    月4 日，依道路交通管理處罰條例第56條第1 項第10款規定
    ，以北監自裁字第裁40-C00000000號號裁決書對異議人裁處
    罰鍰1,200 元等情，為異議人所不否認，並有前揭舉發通知
    單、裁決書、陳述書各1 紙、違規採證照片6 幀、現場標誌
    設立照片3 幀等在卷足憑。依上開卷附違規採證照片可知，
    異議人之自用小客車確係停放在於身心障礙專用停車位內無
    誤。異議人雖以前開情詞置辯，然觀諸本件違規採證及現場
    標誌設立等照片所示（參見本院卷第17頁至第20頁），異議
    人所停放之身心障礙專用停車位，除該停車格邊緣有塗以藍
    色標線，以與一般停車格之白色標線有所區隔外，停車格內
    亦繪製有殘障停車格圖示，且停車格位右方亦設置有殘障專
    用停車位之標誌，已足使一般駕駛人知悉該停車格係殘障專
    用停車位，非一般車輛可任意停車使用，足見異議人上開所
    辯該處並無設置身心障礙者專用停車標線及標誌云云，顯不
    足採。至異議人又辯稱：當時燈光昏暗，不易發覺云云，經
    觀諸異議人所提出之違規現場夜間照片（參見本院卷第8 頁
    ），該停車位旁為OK便利商店，彼時夜間商店燈光明亮，尚
    非異議人所言該處燈光昏暗，且依異議人所提出之上開照片
    所示，該停車格內繪製有殘障停車格之圖示亦清晰可見，足
    認異議人所辯當時燈光昏暗，不易發覺云云，同無可採。
五、綜上所陳，異議人於前揭時、地，有於身心障礙專用停車位
    違規停車之事實，堪予認定。從而，原處分機關依道路交通
    管理處罰條例第56條第1 項第10款及違反道路交通管理事件
    統一裁罰基準表之規定，裁罰異議人罰鍰1,200 元，核無不
    當，本件異議為無理由，應予駁回。
據上論斷，依道路交通案件處理辦法第19條，裁定如主文。
中    華    民    國    99    年    5     月    31    日
                      交通法庭  法  官  曾正耀
以上正本證明與原本無異
如不服本裁定應於送達後5日內向本院提出抗告狀
                                書記官  田世杰
中    華    民    國    99    年    5     月    31    日

司法院資訊處製作；財團法人民間司法改革基金會備份。
